【裁判字號】    97,審消債更,970
【裁判日期】    970626
【裁判案由】    聲請更生程序
【裁判全文】
臺灣高雄地方法院民事裁定         97年度審消債更字第970號
聲  請  人  甲○○
代  理  人  徐豐益律師
上列當事人聲請消費者債務清理事件，本院裁定如下：
    主  文
聲請人應於本裁定送達後十日內，補提如附表所示釋明協商不成
立及財產收入狀況之證明文件影本到院。
    理  由
一、按債務人對於金融機構因消費借貸、自用住宅借款、信用卡
    或現金卡契約而負債務，在聲請更生清算前，應提出債權人
    清冊，以書面向最大債權金融機構請求協商債務清償方案，
    並表明共同協商之意旨。消費者債務清理條例第151 條第1
    項訂有明文。又如自申請時起雖未逾90日，惟雙方已協商不
    成立，則依同法第153 條規定法理，亦得聲請更生或清算。
    。另消費者債務清理條例施行細則第44條規定，債務人依本
    條例第151 條第1 項規定請求協商債務清償方案後，任一債
    權金融機構於協商期間內對其財產聲請強制執行者，視為協
    商不成立。債權金融機構於債務人請求協商前已聲請法院開
    始強制執行程序，而不同意延緩執行者，亦同。再者，更生
    或清算不合程式、不備其他要件或拒絕提出關係文件者，法
    院應以裁定駁回之，但其情形可以補正者，法院應定期間先
    命補正，復為同條例第8 條、第46條所明定。
二、經查，本件債務人向本院聲請更生，雖主張：其於消費者債
    務清理條例施行後，曾以書面向債權金融機構申請延緩強制
    執行程序，惟債權銀行並未停止，依消費者債務清理條例施
    行細則第44條規定，視為協商不成立，故而聲請更生等語。
    本件聲請人未提出其如主文所示釋明協商不成立及財產收入
    狀況等證明文件影本到院，爰定期命補正相關文件，相關證
    明文件如已遺失，則請聲請人自行向相關單位申請補發，逾
    期未補正，則駁回其聲請，特此裁定。
中    華    民    國    97    年    6     月    26    日
              民事第四庭    法      官   黃國川
上為正本係照原本作成。
本件不得抗告。
中    華    民    國    97    年    6     月    26    日
                            書  記  官   邱秋珍
附表：
1.向最大債權銀行申請前置協商不成立之證明文件，如經最大債
  權銀行退件，並提出記載退件理由之退件證明文件影本（如不
  及取得協商結果，請於主文所示期間內補正其他文件時先行釋
  明，待有協商結果後儘速補陳協商證明文件）
2.聲請人97年收入證明（如提出存摺影本，需檢附存摺封面及存
  摺內頁，內頁並應標示薪資部分）。如有其他財產如人壽保險
  單或投資型保險單，請併陳報種類及提出證明。
3.聲請人申請前5 年內勞保、公保或2 年內全民健保之投保資料
  （包括投保單位及投保金額）。
4.每月扶養鄒全瑜、謅陳寶聰、黃郁芬、黃裕清各18319 元金額
  證明資料影本及家族系統表。
5.支出18319 元生活費用證明資料影本。
6.汽車車號ZO -6850行照影本。
7.請提出聲請人所持有日月光半導體製造股份有限公司、聯邦商
  業銀行、金像電子股份有限公司、華泰電子股份有限公司之股
  份數額及現值資料影本。
8.應法應對鄒陳寶聰、鄒全瑜負扶養義務之人數、該二人之家族
  系統表（包括其全部子女及配偶姓名及出生年月日，並註記存
  歿）、債務人之父母及配偶最近2 年之國稅局財產歸屬資料及
  所得資料清單本、併釋明債務人之父母無法維持生活而需受債
  務人扶養之理由。
9.其餘有不可歸責己之事由致履行顯有重大困難之相關證明文件
  （例如生病、非自願性失業等）。


司法院資訊處製作；財團法人民間司法改革基金會備份。
